EDUARDO **Lira**

Rua Sítio Sapucaia, 18, Recife/PE ↑

(81) 99853-6035 ↓

eduardo_liras@outlook.com ■

eduardo-lira-dos-santos in

OBJETIVO

Possuo 10 anos de experiência em relacionamento com pessoas em equipamentos culturais, especificamente em atendimento ao público, formação e gerenciamento de projetos. Além disso, participei de projetos na área de arqueologia e educação patrimonial. Busco me recolocar no mercado de trabalho para novas experiências profissionais, principalmente na área de arqueologia, de dados e/ou projetos.

EDUCAÇÃO

MBA em Gestão de Projetos | FM2S Educação 2023 – ATUAL

Bacharelado em Arqueologia | Universidade Federal de Pernambuco 2017 – 2023

Desenvolvi pesquisas de iniciação científica na área de arqueometria, incluindo ferramentas de fluidodinâmica computacional e análises físico-químicas, como espectroscopia na região do infravermelho e fluorescência de raios-X. Já o trabalho de conclusão do curso teve como tema a atuação social da pessoa arqueóloga na educação não-formal, sob a ótica da arqueologia pública.

Técnico em Análise e Desenvolvimento de Sistemas | ETE Porto Digital 2022 – 2023

Aprendizado da lógica de programação por meio das linguagens Python, HTML, CSS, JavaScript, C#, e Java; Banco de dados SQL; Experiência do Usuário (Figma); Análise de Dados; e Segurança da Informação.

Bacharelado em Engenhara de Energia | Universidade do Vale do Rio dos Sinos

2010 - 2012

Graduação incompleta.

EXPERIÊNCIA

Arqueólogo Coordenador de Campo | Ecoarq Arqueologia (Maceió/AL)

Atividades de monitoramento arqueológico para o empreendimento "Acompanhamento Arqueológico às Obras do Sistema de Abastecimento de Água dos Povoados de Barra De Camaragibe d Marceneiro, no município de Passo De Camaragibe, Alagoas".

Analista de Projetos | Instituto Ricardo Brennand (Recife/PE)

2023 - 2023

Gerenciamento de projeto cultural contemplado pela Lei de Incentivo à Cultura; aplicação de Power BI para análise de dados; aquisição de materiais; negociação e execução de relatórios

Educador Museal | Instituto Ricardo Brennand (Recife/PE) 2017 – 2023

produção de materiais de pesquisa que contribuam para a formação continuada.

Atendimento, recepção e mediação do público, escolar e espontâneo, nas visitas às exposições permanentes e temporárias da instituição; participação de formações de cunho pedagógico para elaboração de percursos de teor artístico, histórico e de educação patrimonial; auxílio na

Arqueólogo de campo | Arqueosocio (Fortaleza/CE)

Atividades de prospecção em superfície e subsuperfície no Programa de Avaliação de Impacto ao Patrimônio Arqueológico na área de instalação do Complexo Fotovoltaico Gameleira, município de Milagres-CE (Processo IPHAN nº 01496.000208/2020-19) e no Programa Avaliação de Impacto ao Patrimônio Arqueológico na área de instalação do Complexo Fotovoltaico Uruquê — Bloco 02, municípios de Umari, Icó e Lavras da Mangabeira-CE.

Auxiliar Administrativo | Universidade do Vale do Rio dos Sinos (São Leopoldo/RS)

2012 – 2017

2020 - 2010

Atendimento à comunidade acadêmica na Biblioteca; organização de acervos; atendimento de comutação e levantamento bibliográficos; realização de treinamentos e atendimento individual de bases de dados e Plataforma Lattes; desenvolvimento de mediação cultural no Memorial Jesuíta.

Mediador Cultural | Fundação Bienal de Artes Visuais do Mercosul (Porto Alegre/RS)

2016 - 2016

Mediação de grupos escolares e espontâneos no espaço expositivo "Antropofagia Neobarroca", com realizações de atividades envolvendo o material educativo desenvolvido para a 10ª. Bienal do Mercosul.

HABILIDADES

Comunicação
Tomada de decisão
Capacidade analítica
Adaptação
Inglês básico
Conhecimentos em SIG (QGIS)

- Word, Excel e PowerPoint intermediário
- Atendimento ao público/cliente
- Conhecimentos em estatística, probabilidade e cálculo
- Business intelligence

ATIVIDADES

- Coordenador do projeto "ArqueoEducaPE: oficinas de educação patrimonial e extroversão do patrimônio arqueológico";
- Voluntariado em Revisor de Textos no Museu da Pessoa. 2020. (remoto);
- Integrante do Diretório Acadêmico de Arqueologia da UFPE (2017-2019);
- Integrante da Executiva Nacional de Estudantes de Arqueologia (2020-2021);
- Bolsista de Iniciação Científica e Tecnológica na área de simulação numérica e análise de dados para cerâmicas arqueológicas (2012; 2017-2021).